【裁判字號】    98,交聲,4010
【裁判日期】    981228
【裁判案由】    交管條例聲異
【裁判全文】
臺灣板橋地方法院交通事件裁定        98年度交聲字第4010號
原處分機關  交通部公路總局臺北區監理所蘆洲監理站
異  議  人
即受處分人  乙○○
上列受處分人因違反道路交通管理處罰條例案件，對於交通部公
路總局臺北區監理所蘆洲監理站於民國98年11月9 日以北監蘆字
第裁46-CO0000000號所為之處分（原舉發案號：北縣警交大字第
CO0000000號）聲明異議，本院裁定如下：
    主  文
異議駁回。
    理  由
一、原處分意旨略以：受處分人即異議人乙○○於民國98年10月
    6 日14時55分許，騎乘車牌號碼656-BEC 號重型機車，行經
    有燈光號誌管制之臺北縣三重市○○路、重新路四段口時，
    因有闖越紅燈而迴轉之違規行為，經臺北縣政府警察局三重
    分局中興橋派出所員警以北縣警交大字第CO0000000 號舉發
    違反道路交通管理事件通知單（下稱舉發通知單）攔停舉發
    ，惟受處分人不服，拒絕簽收本件舉發通知單，經警記明拒
    收事由後視為送達。嗣經原處分機關於98年11月9 日以北監
    蘆字第裁46-CO0000000號違反道路交通管理事件裁決書，爰
    依道路交通管理處罰條例第53條第1 項、第63條第1 項第3
    款（原裁決書漏載第3 款）之規定，裁處罰鍰新臺幣（下同
    ）1,800元，並記違規點數3 點等語。
二、聲明異議意旨略以：異議人乙○○雖於上揭時地行經該處，
    然當時係機車熄火不能動而用牽的，車已無動力並非駕駛行
    為，竟遭員警攔停表示伊有闖紅燈之違規行為，為此聲明異
    議，請求撤銷原處分云云。
三、按汽車駕駛人，行經有燈光號誌管制之交岔路口闖紅燈者，
    處新臺幣1,800元以上，5,400元以下罰鍰，並記違規點數3
    點，道路交通管理處罰條例第53條第1 項、第63條第1 項第
    3 款分別定有明文。次按駕駛人駕駛汽車，應遵守道路交通
    標誌、標線、號誌之指示，且機器腳踏車行駛之車道及轉彎
    ，應依標誌或標線之規定行駛，道路交通安全規則第90條、
    第99條第1 項前段亦規定甚明。再按行為人有違反道路交通
    管理處罰條例之情形，經當場舉發者，應填製舉發通知單後
    交付該行為人簽名或蓋章收受之，拒絕簽章者，並記明其事
    由，視為已收受，違反道路交通管理事件統一裁罰基準及處
    理細則第11條第1 項第1 款亦有明文可循。
四、訊據異議人即受處分人乙○○固不否認於98年10月6 日14時
    55分許，騎乘車牌號碼656-BEC 號重型機車，行經臺北縣三
    重市○○路、重新路四段口之事實，惟以前揭情詞置辯，然
    查：
    (一)、異議人乙○○於上開時、地確有駕車行經有燈光號誌管
        制之交岔路口闖紅燈一節，業據證人即當時舉發本違規
        事件之臺北縣政府警察局三重分局中興橋派出所員警丙
        ○於本院到庭具結證稱：我於上開時、地舉發異議人本
        件闖紅燈之違規；當時我們警方在路口取締紅燈迴轉，
        當事人在紅燈時意圖迴轉，但迴轉的過程中看到我們警
        員站在那邊取締，異議人就跳下車牽兩步之後，又上車
        ，機車都是發動的。後來我們把他攔停之後請他出示證
        件，異議人說他車子故障，我有問他為何還可以騎過來
        ，異議人就不知如何回答，後來我們開單完畢後，異議
        人也是騎著機車離去；異議人已經騎車在該路口迴轉，
        車頭已經迴轉過來了，才跳下車牽兩步，就跳上車，是
        在快車道那邊，然後又騎車過來；異議人沒有把車子牽
        到路邊，他只有在快車道上下車跑兩步，我也沒有看到
        他重新發動機車的動作，機車都是一直發動著；我取締
        當時所站立的位置是在重新路四段跟景美街口，即我同
        事甲○○前次庭呈照片編號4 的地方；從我站立的位置
        可看到異議人騎車迴轉彎過中間的分隔島，看到我們警
        方後才下車跑兩步，又騎上車；我們就是看到異議人是
        騎過來，不是牽過來等語明確（詳本院98年12月17日訊
        問筆錄），且證人丙○警員與異議人間，不僅未有任何
        怨隙，且係毫不相識之人，衡情證人應無設詞攀誣，或
        虛構違規事實以陷害異議人之道理。況警員執行公務時
        ，本身即受有行政懲處責任之監督，且其到庭具結作證
        ，更係以刑事責任擔保其證言之真實性，故證人丙○警
        員之上開證述內容，以及其所記錄舉發之本件違規事實
        ，應堪採信。
    (二)、再者，依異議人所辯，其係因騎機車至路口時突然發生
        故障，始下來牽車，後來因為機車又可以發動，才又騎
        車行進云云。惟衡諸常情，一般人騎機車在路上若發生
        突然故障之情形，理應速將機車牽行向右邊路側停靠檢
        查，豈有不顧交通安全，逕將機車牽行穿越對向車道至
        另一側路邊停放檢查之理？又依卷附現場照片以觀，異
        議人所行經之重新路四段為六線道之寬闊馬路，是依異
        議人所辯，其於機車故障後，需先牽行機車橫越同向之
        內側快車道，再穿過分隔島，復需再橫越對向之三線車
        道，始能到達對向路側，且該處設有天橋，路面並未劃
        設行人穿越道之標線，其前揭行為至為危險，且殊不合
        於常理。從而，本院認異議人上述辯解非但於機車故障
        及復原之時間點過於巧合，其行為亦與常情大悖，顯係
        事後卸責之詞，自不足採信。
    (三)、此外，復有臺北縣政府警察局98年10月6 日北縣警交大
        大字第CO0000000 號舉發通知單、交通部公路總局臺北
        區監理所蘆洲監理站98年11月9 日北監蘆字第裁46-CO0
        000000號違反道路交通管理事件裁決書、臺北縣政府警
        察局三重分局98年11月2 日北縣警重交申字第09800540
        87號函影本各1 紙與證人粱木榕所提出之現場照片4 幀
        在卷可稽。是異議人乙○○於前揭時、地，確有駕車行
        經有燈光號誌管制之交岔路口闖紅燈之違規事實，應堪
        認定。
五、綜上所述，本件異議人即受處分人乙○○違規事證明確，原
    處分機關爰依道路交通管理處罰條例道路交通管理處罰條例
    第53條第1 項、第63條第1 項第3 款（原裁決書漏載第3 款
    ）之規定，並參酌違反道路交通管理事件統一裁罰基準表之
    規定，裁處罰鍰1,800 元並記違規點數3 點，核無違誤，從
    而，異議人之異議為無理由，應予駁回。
六、據上論斷，應依道路交通案件處理辦法第19條，裁定如主文
    。
中    華    民    國    98    年    12    月    28    日
                  交通法庭    法  官  許映鈞
上正本證明與原本無異。
如不服本裁定，應於裁定送達後5日內向本院提出抗告狀。
                              書記官  范煥堂
中    華    民    國    98    年    12    月    28    日


司法院資訊處製作；財團法人民間司法改革基金會備份。
